臺灣臺北地方法院民事判決
111年度訴字第3798號
原      告  安泰商業銀行股份有限公司


法定代理人  丁予康  



訴訟代理人  林炎奎  
被      告  陳乃嵐  
上列當事人間請求清償借款事件，本院於民國111年10月11日言
詞辯論終結，判決如下：
    主      文
被告應給付原告新臺幣陸拾玖萬伍仟陸佰貳拾玖元，及自民國九
十六年八月十一日起至清償日止，按週年利率百分之十二計算之
利息，暨自民國九十六年九月十二日起至民國九十七年三月十一
日止，按週年利率百分之一點二計算之違約金，並自民國九十七
年三月十二日起至民國九十七年六月十一日止，按週年利率百分
之二點四計算之違約金。
訴訟費用新臺幣柒仟陸佰元由被告負擔。
    事實及理由
一、原告主張：被告於民國93年9月1日向原告借款新臺幣（下同
    ）115萬元，約定借款期間為4年，並應自實際撥款日起，以
    每月為1期，依年金法按月平均攤還本息，利息前3期按週年
    利率3％、第4期起改按週年利率12％固定計算，如遲延還本或
    付息，尚須就本金自到期日、利息自應付日起，照應還款額
    逾期在6個月以內部分，按約定利率10％，逾期超過6個月部
    分，按約定利率20％加計違約金。嗣被告繳付本息至95年7月
    8日，共清償21期計61萬5,984元（含本金44萬3,687元及利
    息17萬2,297元）後，於95年7月26日向原告申請延長授信期
    限，將借款到期日由97年10月8日變更為99年10月8日。詎被
    告僅再清償1期欠款，繳付本息（含本金1萬0,684元及利息7
    ,063元）至95年8月8日，即未再依約履行，依兩造簽訂之信
    用借款契約書其他共通約款第6條第1款約定，其所負債務已
    喪失期限利益，視為全部到期，尚欠本金69萬5,629元（計
    算式：115萬元－44萬3,687元－1萬0,684元＝69萬5,629元）。
    兩造另於95年11月30日達成債務協商協議，約定自95年12月
    10日起，以71萬4,964元為被告所負債務金額，按週年利率3
    ％，分120期於每月10日繳付6,903元清償欠款，然協議成立
    後，被告竟1期未繳即毀諾，原告遂於96年2月14日通報協商
    毀諾，並依被告所書立之協議書第3條約定行使加速條款，
    回復原訂契約之約定。被告復於96年4月2日向原告申請變更
    還款條件，就原借款週年利率12％變更為6％，自95年11月30
    日起至96年4月10日止，本金遞延收取5期；自96年4月10日
    起至97年4月10日止，共12期每期支付7,500元，餘款則至原
    訂契約到期日止，以每月為1期，按月平均攤還本息。惟被
    告僅清償9期欠款，繳付本息至96年8月10日（期間包括本金
    1萬5,819元及利息3萬2,659元），即再違約，原告遂依被告
    所書立之增補契約第3條約定，回復原訂契約之約定。是被
    告應返還債務協商前所欠本金69萬5,629元，並應給付自96
    年8月11日起算之利息、自96年9月12日起算（即以最後繳息
    迄日之次月為起算日）之違約金。又依金融監督管理委員會
    於102年11月18日公告、自103年5月18日起施行之消費性無
    擔保貸款定型化契約應記載事項第7條規定，每次違約狀態
    之違約金最高連續收取期數為9期，故違約金僅計算至97年6
    月11日止。又本件為信用借款，於借款時即知悉每期固定還
    款日期及金額，並無寄送繳款單之必要。爰依消費借貸之法
    律關係，提起本件訴訟。並聲明：如主文第1項所示。
二、被告則以：被告確實有向原告借款，但被告於95至102年間
    均居住在大陸地區，而自102年起回臺居住後，未曾收到繳
    款單，被告會清償本件借款，等被告找到工作後可以分期按
    月清償2萬元等語，資為抗辯。
三、經查，原告就其主張之事實，業據提出信用借款契約書、增
    補契約、放款當期交易明細表、協議書、無擔保債務還款計
    畫、債務協商狀態查詢結果等件為證，互核相符，堪信為真
　　。而被告雖以前詞置辯，惟該等情事均無礙於原告對被告有
    上開借款債權存在之事實。從而，原告依消費借貸之法律關
    係，請求被告給付如主文第1項所示之本金、利息及違約金
    ，為有理由，應予准許。
四、訴訟費用負擔之依據：民事訴訟法第78條。
中　　華　　民　　國    111   年    10    月    18    日
                  民事第七庭  法　官  黃珮如
以上正本係照原本作成。
如對本判決上訴，須於判決送達後20日內向本院提出上訴狀。如
委任律師提起上訴者，應一併繳納上訴審裁判費。
中　　華　　民　　國　　111 　年　　10　　月　　18　　日
                              書記官  張惠晴